臺灣臺南地方法院刑事判決
110年度易字第605號
公  訴  人  臺灣臺南地方檢察署檢察官
被      告  顏嘉星
上列被告因違反保護令案件，經檢察官提起公訴（109年度營偵
字第1094號），本院判決如下：
    主  文
甲○○犯違反保護令罪，累犯，處有期徒刑參月，如易科罰金，以
新臺幣壹仟元折算壹日。
    事  實
一、甲○○係丙○○之姪子，2人間具有家庭暴力防治法第3條第4款
    所定家庭成員關係，且在臺南市○○區○○0號之三合院比鄰而
    居。甲○○明知本院已於民國109年4月1日核發109年度家護字
    第155號民事通常保護令，裁定其不得對丙○○為騷擾之行為
    ，保護令之有效期間為1年6月，該裁定已於109年4月11日經
    警方當面告知其上開保護令裁定內容明確。詎甲○○於保護令
    有效期間內之109年4月18日晚上7時30分許，竟基於違反保
    護令之犯意，在其住家門口，對丙○○辱罵「恁娘雞掰，恁毋
    驚去予幹，欲拍就來遮拍，恁爸足緣頭ㄟ啦」、「幹你娘，
    毋成狗仔」、「你狗仔也會用手機、狗仔也會用手機」、「
    幹你娘，鬼仔囝會用手機」、「恁北脫褲給你拍」、「過來
    照，狗仔過來，恁北脫褲給你拍」等語之方式騷擾丙○○，而
    違反上開民事通常保護令。
二、案經丙○○訴由臺南市政府警察局新營分局報請臺灣臺南地方
    檢察署檢察官偵查起訴。
    理  由
一、本判決所引用被告以外之人於審判外之言詞或書面陳述，檢
    察官、被告甲○○於本院審理中均表示同意作為證據使用（見
    本院卷第46頁），且迄至言詞辯論終結前均未聲明異議，本
    院審酌上開證據資料製作時之情況，尚無違法不當及證明力
    明顯過低之瑕疵，亦認為以之作為證據應屬適當，爰依刑事
    訴訟法第159條之5規定，認均有證據能力。另本判決引用之
    非供述證據，均依法定程序取得，經合法調查程序，與待證
    事實間復具相當關聯性，無不得為證據情形，依刑事訴訟法
    第158條之4反面解釋，均有證據能力。
二、訊據被告固坦承其為丙○○之姪子，且經本院109年4月1日核
    發109年度家護字第155號民事通常保護令，裁定其不得對丙○○為騷擾之行為等情，惟矢口否認涉有違反保護令之犯行，
    辯稱：其當日所為言語均是自言自語，不是針對丙○○所為，
    也沒有丟酒瓶云云。經查：
(一)告訴人丙○○於警詢中指述：被告於109年4月18日下午7時30
    分許，並在自己家對我辱罵，他只要一在家喝了酒就會大呼
    小叫，如果看到我就一直三字經辱罵等語(見警卷第1至2頁)
    ；偵查中則指述：被告於上開時間，在臺南市○○區○○0號住
    處辱罵我，警詢中之錄影畫面是當日被告罵我時我錄的，當
    時只有我與被告在場等語(見偵卷第23至24、42頁)。
(二)被告於上開時、地，在其住處門口面向外面持手機攝影之人
    稱「恁娘雞掰，恁毋驚去予幹，欲拍就來遮拍，恁爸足緣頭
    ㄟ啦（被告將紗門推開、面向拍攝者，並蹲立於住處門口」
    、「（被告起身，倚靠在住處門邊，仍然面向拍攝者）著毋
    著，你也會曉用手機仔喔，笑死人，你也會曉用手機仔喔。
    」、「幹恁娘，毋成狗仔。」、「狗仔會曉用手機仔？狗仔
    會曉用手機仔喔？！」、「幹恁娘，鬼仔會曉用手機仔喔？
    」、「你你你，恁爸褪褲予你拍啦，過來，過來。」、「過
    來照，狗仔囝過來，恁爸褪褲予你拍，狗仔囝。來啊，過來
    啊，恁爸褪褲予你拍。恁爸足緣頭ㄟ啦（被告做脫褲子的動
    作）。」等情，業經本院勘驗告訴人丙○○所提出之錄影畫面
    ，有勘驗筆錄及截圖3張在卷可證(見本院卷第48至49、57至
    58頁)。由被告話語內容及客觀上面對門外舉止，可見被告
    上開話語是針對持手機在錄影之人所為。此與告訴人丙○○指
    述被告是以上開言語在騷擾其，故其以手機錄影等情相符，
    可見告訴人指述應屬真實。
(三)被告雖辯稱其是在自言自語，沒有在罵誰云云，但本院勘驗
    前開錄影畫面，確實可見被告講述上開話語時為在其住處門
    口，面向屋外持錄影設備之人，有截圖3張及勘驗筆錄可證(
    見本院卷第48至49、57至58頁)。參酌被告上開言語反覆提
    及「照」、「拍」、「用手機仔」等，顯見上開言語是針對
    持手機拍攝錄影之人所為，而告訴人丙○○既然是持手機錄下
    上開畫面之人。則被告前開言語自然是針對告訴人丙○○所為
    ，灼然甚明。被告前開辯詞，與客觀事證不符，難以採信。
(四)綜上所述，被告有以前揭言語辱罵告訴人之騷擾犯行，應可
    認定，被告辯解其僅為自言自語云云顯係臨訟飾卸之詞，尚
    無可採；是本件事證明確，被告犯行洵堪認定，應予依法論
    科。
三、論罪科刑：
(一)按家庭暴力防治法所稱之家庭暴力，係指家庭成員間實施身
    體、精神或經濟上之騷擾、控制、脅迫或其他不法侵害之行
    為，家庭暴力防治法第2 條第1 款定有明文。又該法所稱之
    騷擾，係指任何打擾、警告、嘲弄或辱罵他人之言語、動作
    或製造使人心生畏怖情境之行為，同法第2條第4款亦規定明
    確。而被告在前揭時、地，在三合院內，對告訴人以「狗仔
    」稱之，伴隨以三字經等污言穢語，倘一般人處在相同情境
    ，心中自然會感到不快、不安，故被告所為係對告訴為價為
    騷擾行為無誤。是核被告所為，係違反家庭暴力防治法第61
    條第2款禁止騷擾行為之違反保護令罪。又被告於密接時間
    、在同一地點以上開數句言語騷擾告訴人，其行為在社會平
    價上難以強行分開，為接續犯，僅論以一罪。
(二)被告前因酒後駕車之公共危險罪，經本院以107年度交簡字
    第2357號判決判處有期徒刑2月確定，於108年7月21日執行
    完畢(接續執行另案判處拘役刑部分，於108年7月31日執行
    完畢出監)，有臺灣高等法院被告前案紀錄表1份在卷可稽。
    被告於5年內故意再犯本件有期徒刑以上之罪，為累犯，且
    被告本案是於喝酒時所為，業經被告坦認在卷(見本院卷第5
    4頁)，足認前後案，被告均是在酒後不能控制自己行為合法
    性之下所為之犯行，顯見被告並未因前案之執行心生警惕，
    對於刑罰反應力薄弱，故認應按刑法第47條第1項規定加重
    其刑。
(三)爰審酌被告甫知悉本件保護令內容，即未能控制情緒，以上
    開不雅言語辱罵告訴人，法紀觀念薄弱，犯後全盤否認犯行
    之態度，兼衡其造成告訴人精神上痛苦之程度，及其自陳學
    歷為高職畢業，無業，無須扶養他人（見本院卷第54頁）之
    智識程度及家庭生活狀況等一切情狀，量處如主文所示之刑
    ，並諭知易科罰金之折算標準，以示懲儆。　　　
四、另公訴意旨雖認被告亦有於109年4月18日下午7時30分許丟
    酒瓶至告訴人丙○○住處屋頂以為騷擾行為云云，雖經告訴人
    丙○○於警詢、偵查中指述此情(見警卷第1、3頁、偵卷第24
    頁)。但經檢察官詢問丙○○何以確認上開丟擲物品行為是被
    告所為，丙○○答「因為我在村莊裡沒有與他人有糾紛，只有
    甲○○會這樣做」、「4月18日甲○○罵我那次我剛從女兒家回
    來，所以我人有在場，其餘甲○○行為時我都不在場也沒有看
    到。但我太太在家有看到」等語(見偵卷第24頁)，可見告訴
    人並未親見親聞被告有丟擲酒瓶至其屋頂之行為。另告訴人
    之配偶丁○○固於偵查中經檢察官詢問「109年4月18日晚間7
    點30分，在臺南市○○區○○里○○0號，你有無見到甲○○丟酒瓶
    到你家屋頂」，其回稱「有」等語(見偵卷第43頁)。但此僅
    為證人單一指證，且該證人為告訴人之配偶，與被告利害相
    反，則證人證述是否屬實，自應有相當補強證據始確信其所
    述是否為真。然遍查卷附證據，僅有告訴人房屋屋頂有酒瓶
    之照片1張(見警卷第26頁)與告訴人之指述相關，但由於告
    訴人、證人丁○○均證述被告於案發當晚9時20分許以後至翌
    日上午10時50分許，仍多次朝告訴人住處丟擲雜物(見偵卷
    第24、43頁)，而該照片顯然係白日所攝影，且沒有標註日
    期，則其上物品是否為被告在公訴意旨所指時間所丟擲，亦
    有疑問，故不能認係屬適當之補強證據。再者，由前引之證
    人丁○○證述及告訴人指述可知被告分別於不同日期，多次不
    問告訴人是否在家，均均丟擲諸多物品至告訴人住處，則被
    告丟擲物品是否針對告訴人所為之騷擾行為，亦容有疑問。
    從而，尚不能認定被告有公訴意旨所指時間丟擲空酒瓶至告
    訴人住處屋頂之騷擾行為。然因此部分如成立犯罪，則與前
    揭認定被告有罪部分屬接續犯之一罪關係，故爰不另為無罪
    之諭知，併此敘明。
據上論斷，應依刑事訴訟法第299條第1項前段，家庭暴力防治法
第61條第2款，刑法第11條前段、第47條第1項、第41條第1項前
段，判決如主文。
本案經檢察官吳惠娟提起公訴，檢察官陳擁文到庭執行職務。
中　　華　　民　　國　　110 　年　　8 　　月　　31　　日
                  刑事第十五庭  法  官  李音儀
以上正本證明與原本無異。
如不服本判決應於收受本判決後20日內向本院提出上訴書狀，並
應敘述具體理由。其未敘述上訴理由者，應於上訴期間屆滿後20
日內向本院補提理由書狀（均須按他造當事人之人數附繕本）「
切勿逕送上級法院」。 
　　　　　　　　　　　　　　　　書記官　陳怡蓁　　　　　
中　　華　　民　　國　　110 　年　　8 　　月　　31　　日
附錄本案論罪科刑法條全文：
家庭暴力防治法第61條
違反法院依第14條第1 項、第16條第3 項所為之下列裁定者，為
本法所稱違反保護令罪，處三年以下有期徒刑、拘役或科或併科
新臺幣十萬元以下罰金：
一、禁止實施家庭暴力。
二、禁止騷擾、接觸、跟蹤、通話、通信或其他非必要之聯絡行
    為。
三、遷出住居所。
四、遠離住居所、工作場所、學校或其他特定場所。
五、完成加害人處遇計畫。